【裁判字號】    95,易,335
【裁判日期】    950227
【裁判案由】    違反著作權法
【裁判全文】
臺灣臺中地方法院刑事判決  95年度易字第335號
公  訴  人  臺中地方法院檢察署檢察官
被      告  甲○○
上列被告因違反著作權法案件，經檢察官提起公訴（九十五年度
偵字第四七五號），被告於本院行準備程序時，對於犯罪事實為
有罪之陳述，經本院合議庭裁定適用簡式審判程序，判決如下：
    主    文
甲○○連續明知係侵害著作財產權之光碟重製物而散布，處有期
徒刑柒月。緩刑貳年，緩刑期內付保護管束。
扣案如附表所示之盜版影音光碟片壹佰伍拾陸片、電腦主機壹臺
（含內建燒錄機壹臺），均沒收。
    犯罪事實
一、甲○○明知附件所示之電腦程式遊戲光碟，分別係臺灣光榮
    綜合資訊股份有限公司及他人開發設計完成創作之著作物，
    依著作權法享有著作權，非經著作權人之授權或同意，不得
    擅自重製或以移轉所有權之方法予以散佈。竟擅自基於散佈
    重製光碟而侵害他人之著作財產權之概括犯意，自民國九十
    四年九月二十日起，未經臺灣光榮綜合資訊公司及其他有著
    作權之人之授權或同意，先自不詳商店及網站上購買附件所
    示之遊戲軟體，而後連續於臺中縣吉峰鄉○○村○○路三百
    零四巷十七號住處，利用住處之電腦，分別在雅虎奇摩網站
    及樂多拍賣網站分別登錄帳號「0000000000」及
    「ＲＯ５４８７１」以張貼刊登販售前開盜版遊戲光碟訊息
    ，並以「0000000000＠ｙａｈｏｏ．ｃｏｍ．ｔ
    ｗ」電子郵件信箱與購買者聯絡，及以其所有之帳號000
    00000000000號臺中國光路郵局帳戶，作為購買
    者匯入價金之用。俟購買者將價款匯入前開郵局帳戶內後，
    甲○○再將盜版遊戲光碟，以郵寄之方式，送交與購買者。
    迄至九十四年十二月十五日十四時二十分止，經警取得甲○
    ○之同意在上址搜索時，當場查獲，並扣得盜版附表之遊戲
    軟體光碟一百五十六片、電腦主機一臺（含內建燒錄機一臺
    ，非重置用，但為被告上網拍賣所用）、甲○○所有之臺中
    國光路郵局存簿影本。
二、案經臺灣光榮綜合資訊股份有限公司訴由內政部警政署保安
    警察第總二隊第一大隊第三中隊報告臺灣臺中地方法院檢察
    署檢察官偵查起訴。
    理    由
一、上揭犯罪事實業據被告甲○○於本院審理中坦承不諱，核與
    告訴人臺灣光榮綜合資訊股份有限公司之告訴代理人楊文華
    指訴之情節相符，復有本院九十四年度聲搜字第四七三○號
    搜索票影本、搜索扣押筆錄、樂多市場網拍網頁列印資料、
    雅虎奇摩網拍網頁列印資料、搜索照片八張、遊戲軟體光碟
    一百五十六片、電腦主機一臺（含內建燒錄機一臺）、甲○
    ○所有之臺中國光路郵局存簿影本、光碟封面影本等扣案可
    資佐證，被告於本院中之自白應與事實相符。本件事證明確
    ，被告犯行應堪認定。
二、核被告甲○○所為，係違反著作權法第九十一條之一第二項
    、第三項之明知係侵害著作財產權之光碟重製物而散布罪。
    被告一散布行為，侵害臺灣光榮綜合資訊股份有限公司及其
    他不詳著作權人之著作權，為想像競合犯，應從一重處斷。
    又被告先後多次散布光碟重製物之犯行，時間緊接，所犯係
    犯罪構成要件相同之罪，應依刑法第五十六條連續犯之規定
    論以一罪，並加重其刑。爰審酌被告販售盜版光碟牟利，顯
    然欠缺保護智慧財產權之概念，危害我國國際形象，及其販
    賣數量、時間、犯罪所生之損害，暨事後坦承犯行，且業已
    與被害人臺灣光榮綜合資訊股份有限公司能達成和解，取得
    告訴人臺灣光榮綜合資訊股份有限公司之諒解，犯後態度良
    好等一切情狀，量處如主文所示之刑。被告未曾受有期徒刑
    以上刑之宣告之事實，有臺灣高等法院被告前案紀錄表、臺
    灣臺中地方法院檢察署刑案資料查註紀錄表各一份在卷可按
    ，被告坦承犯行，尚有悔意，且與告訴人臺灣光榮綜合資訊
    股份有限公司達成和解，其經此教訓，當知警惕而無再犯之
    虞，本院綜核各情，認所宣告之刑，以暫不執行為適當，併
    予宣告緩刑二年，以啟自新。惟被告貪圖小利而犯本罪，顯
    見其守法觀念淡薄，未免其再因未深思而罹於刑章，本院認
    應以專業之觀護人，輔導其品性，督促其改過遷善，爰依刑
    法第九十三條第一項之規定，令其於緩刑期內付保護管束，
    始符緩刑制度之良法美意。扣案如附表所示之盜版影音光碟
    片一百五十六片、電腦主機一臺（含內建燒錄機一臺，非重
    置用，但為被告上網拍賣所用），均係被告供犯本案所用之
    物，業據被告供明在卷，爰依著作權法第九十八條之規定併
    予宣告沒收。
據上論斷，應依刑事訴訟法第二百七十三條之一第一項、第二百
九十九條第一項前段，著作權法第九十一之一條第三項、第二項
、第九十八條，刑法第十一條、第五十六條、第五十五條、第七
十四條第一款、第九十三條第一項，判決如主文。
本案經檢察官李斌到庭執行職務。
中    華    民    國    95    年    2     月    27    日
                  刑事第七庭  法  官  張清洲
以上正本證明與原本無異。
如不服本判決，應於送達後十日內向本院提出上訴狀（須附繕本
），上訴於臺灣高等法院臺中分院。
                              書記官  沈筱玲
中    華    民    國    95    年    2     月    27    日
附錄論罪科刑法條
著作權法第91條之1
擅自以移轉所有權之方法散布著作原件或其重製物而侵害他人之
著作財產權者，處三年以下有期徒刑、拘役，或科或併科新臺幣
五十萬元以下罰金。
明知係侵害著作財產權之重製物而散布或意圖散布而公開陳列或
持有者，處三年以下有期徒刑，得併科新臺幣七萬元以上七十五
萬元以下罰金。
犯前項之罪，其重製物為光碟者，處六月以上三年以下有期徒刑
，得併科新臺幣二十萬元以上二百萬元以下罰金。但違反第八十
七條第四款規定輸入之光碟，不在此限。
犯前二項之罪，經供出其物品來源，因而破獲者，得減輕其刑。


司法院資訊處製作；財團法人民間司法改革基金會備份。
